【裁判字號】    97,訴,1139
【裁判日期】    970930
【裁判案由】    公共危險等
【裁判全文】
臺灣高雄地方法院刑事判決              97年度訴字第1139號
公  訴  人  臺灣高雄地方法院檢察署檢察官
被      告  戊○○
                    （另案現於臺灣高雄監獄執行中）
指定辯護人  本院公設辯護人  甲○○
上列被告因公共危險等案件，經檢察官提起公訴（96年度偵字第
27317號、第28834號、第31611號），本院判決如下：
    主  文
戊○○放火燒燬現供人使用之住宅未遂，累犯，處有期徒刑年
捌月，扣案之打火機壹個，沒收之。
被訴詐欺得利罪部分無罪。
被訴傷害罪部分公訴不受理。
    事  實
一、戊○○前於民國94年間，因竊盜、傷害、違反毒品危害防制
    條例等案件，經本院以94年度易字第2068號、94年度簡字第
    6973號、95年度訴字第19號分別判處有期徒刑11月、3 月、
    10月、6 月確定，上開案件再經本院以96年度聲字第589 號
    裁定合併定應執行有期徒刑2 年5 月，嗣因上開案件合於減
    刑條件，復經本院以96年度聲減字第1213號裁定減刑並定應
    執行有期徒刑1 年2 月15日，於96年7 月4 日縮刑期滿，於
    96 年7月16日中華民國九十六年罪犯減刑條例施行日釋放出
    監。緣戊○○於上開徒刑執行完畢後，與其父己○○、母丁○○○及祖母同住於高雄縣美濃鎮○○街560 巷12號，因向
    其父母索討金錢未果，心生憤懣，可預見在屋內點火引燃衣
    物、棉被、廢紙箱等易燃物品，火苗可能接觸屋內其他易燃
    物而起火燃燒，進而燒燬住宅，竟於96年9 月23日上午7 時
    34 分 前之某時（起訴書誤載為上午7 時45分，應予更正）
    ，基於放火燒燬現有人所在住宅之不確定故意，於上址住處
    3 樓加蓋鐵皮之房間內，聚集大量衣服、棉被、廢紙箱等易
    燃物品後，以其所有印有「佳味香飯店」之打火機1 個，點
    燃上開易燃物品，引發火勢，任令上開房間內之衣服、棉物
    等易燃物品延燒，旋於同日上午7 時34分許，經其鄰居發現
    上址住處3 樓有濃煙竄出而報警處理，消防人員據報趕至趕
    至現場即時撲滅火勢，除3 樓起火地點之部分牆壁因煙燻變
    黑外，並未延燒至上開住宅之屋頂、橫樑、牆壁等重要構成
    部分，且未喪失其效用。嗣經警到場處理，當場逮捕戊○○
    ，並扣得其所有供放火使用之上開打火機1 個。
二、案經高雄縣政府警察局旗山分局報請臺灣高雄地方法院檢察
    署檢察官偵查起訴。
    理  由
壹、證據能力部分
一、被告戊○○於本院審理時抗辯：警詢、偵查時因有服用安眠
    藥，不知道自己回答什麼等語。然查，被告於96年9 月23日
    警詢及偵查時，對於承辦員警及檢察官所詢問之事項均對答
    如流，被告復自承上開警詢、偵查筆錄係由其本人親自簽名
    捺指印，已難認其有因服用藥物而無法陳述或不知警詢事項
    為何之情事。且被告於當日檢察官訊問時，亦明確表明其於
    警詢之供述實在等情，有上開96年9 月23日偵訊筆錄在卷可
    按（見偵(二)卷第24頁），堪認被告上開警詢、偵查所為之供
    述，係出於其自由意志所為。被告前開置辯，要不足採。
二、又本件檢察官、被告及其辯護人於本院審判程序時，就本判
    決所引用審判外之言詞或書面陳述，除證人乙○○於警詢、
    偵查中所為之陳述，屬審判外之陳述，無證據能力外，其餘
    均明示同意有證據能力，本院認該具有傳聞證據性質之證據
    ，其取得過程並無瑕疵，且與待證事實具有關聯性，證明力
    非明顯過低，以之作為證據係屬適當，依刑事訴訟法第159
    條之5第1項規定，認俱得為證據。
三、再按證人、鑑定人依法應具結而未具結者，其證言或鑑定意
    見，不得作為證據，刑事訴訟法第158 條之3 定有明文。是
    證人除有同法第186 第1 項規定不得令具結之情形外，均應
    令具結，否則其證言即不具證據能力，不得採為判決基礎（
    最高法院94年台上字第6578號判例參照）。本件證人乙○○
    於96年11月16日偵查中，檢察官以告訴人身分加以訊問，本
    質上屬於證人，自應依法具結，檢察官未命告訴人於供前、
    供後具結，復亦查無有何依法不得令其具結之情形，揆諸前
    揭說明，證人乙○○於96年11月16日偵查中未經具結所為之
    陳述，依法自不得作為證據。
四、至於被告及其辯護人於本院審理時，爭執公訴人所提出證人
    乙○○於警詢時所為陳述之證據能力。本院審酌證人乙○○
    業經到庭作證結果，其於本院審理時所述與警詢中之陳述尚
    無明顯不符，是無引用其於警詢時所為陳述之必要，爰依刑
    事訴訟第159 條第1 項規定，認證人乙○○於警詢時所為之
    陳述，無證據能力。
貳、有罪部分
一、訊據被告戊○○對於其上址住處，於96年9 月23日上午7 時
    34分許前之某時，3 樓屋內之衣服、棉被遭人點火燃燒之事
    實，固不否認，惟矢口否認有何放火燒燬其住宅之犯行。辯
    稱：案發當天，發生何事我都不知道，我當時吃安眠藥後坐
    在樓下，我不可能會放火燒自己的房子，而且當時我父母親
    都不在，家裏根本沒有人等語。
二、經查：
(一)、被告所居住之上址住處，於96年9 月23日上午7 時34分前之
    某時，遭人在3 樓屋內聚集大量衣服、棉被、廢紙箱等易燃
    物品後點火燃燒，致上址3 樓屋內之衣服、棉被、廢紙箱燒
    燬，起火地點之部分牆壁因煙燻燒黑，嗣於同日上午7 時34
    分許，經其鄰居發現上址住處3 樓有濃煙竄出而報警處理，
    消防人員據報趕至現場即時撲滅火勢等事實，此為被告所不
    否認，並有97年4 月10日高縣消指字第0970003192號函檢附
    高雄縣政府消防局美濃分隊（下稱美濃消防分隊）火災出動
    觀察紀錄1 份及現場照片4 幀（見本院卷(一)第40至45頁）。
    上揭事實，要堪認定。
(二)、被告雖辯稱：我當天吃了安眠蘗，不知道發生何事，並沒有
    放火燒房子等語。惟查：
  1.被告於警詢時供陳：因向家人要錢看醫生，家人不給錢，所
    以生氣，於是我就放火燒房屋，是用打火機點燃衣服、棉被
    ，因為家人不理我，才會想不開縱火燒房屋等語；復於96年
    9 月23日第1 次偵查訊問時，向檢察官供陳：我確實有放火
    之行為，因為要向家人要2 、300 元去就醫，但家人不給，
    我才如此做等語，均已明確供陳因向其家人索討金錢未果，
    始以打火機點燃屋內之衣服、棉被等物。且依上開高雄縣政
    府消防局美濃分隊火災出動觀察紀錄之記載，火災發生時被
    告呆坐在上址1 樓之客廳，神情緊張、言行舉止慌忙，且鄰
    居有聽到被告說要放火燒房子，不久3 樓就發現濃煙冒出等
    情，此外，並有被告所有供點燃3 樓房間內堆放之衣物所用
    之打火機1 個扣案可佐，是被告上開自白要與事實相符。
  2.再者，依被告所辯，其本人係因服用安眠藥，不知道發生火
    災云云。惟依上開美濃消防分隊出動觀察紀錄所載，被告於
    消防人員進入上址房屋內時，係1 人獨坐在1 樓之客廳，其
    神情緊張、言行舉止慌忙，要與一般人服用大量安眠藥後，
    因受安眠藥效影響昏睡不醒之情形不同，已難認其於案發當
    時確有服用安眠藥之情事。又被告復供稱：安眠藥係朋友給
    的，我吃了2 包等語，然安眠藥係屬醫療藥品，非有醫生開
    立之處方箋，一般人並無法自行在藥房購得一定數量安眠藥
    ，此乃事理之常，是被告理應無自其友人處取得如此大量安
    眠藥品之可能性，且被告本身並無穩定之工作，平日均仰賴
    其家人供應，亦據被告供陳在卷，顯見被告本身並無經濟能
    力，亦無自行購入如此大量安眠藥之可能。益徵其謂案發當
    時服用安眠藥一節，要屬事後卸責之詞，實不足採。
(三)、被告復辯謂：火災時，我父母並不在家，家裏並無其他人在
    等語；其辯護人固以：上址住處係被告與其家人同住之處，
    被告顯然無放火燒燬自己房子之動機，且燃燒情形不嚴重，
    亦未延燒到房子，被告應僅係一時氣慎燒燬棉被等物以嚇唬
    家人，所為應僅成立刑法第175 條第2 項燒燬住宅以外自己
    所有之物罪。惟查：
  1.按刑法第173 條第1 項「現供人使用之住宅」：乃謂現在供
    人居住之房屋，但放火時不必有人在內，縱原居住人暫行短
    時外出無人居住，仍不失為現供人使用之住宅，祗須其事實
    上仍居住該房屋即可。而刑法第173 條第1 項之放火罪，係
    採抽象之危險，因其為現供人使用者，且對公眾之安全影響
    甚鉅，故祗須有放火燒燬之行為，不問其對公共有無發生具
    體之危險，即成立本罪。本件發生火災之上址房屋，除被告
    之父母外，尚其祖母與之同住，且上址房屋兩旁均有鄰房相
    連，業據被告自承在卷，被告與其家人住居於上址房屋，必
    知曉旁邊附近住宅均尚供人使用，而其放火後火勢延燒其他
    住戶為一般人所能預見，是縱被告放火時，並未有積極希望
    延燒其他住宅之直接故意，仍脫免不了消極容忍延燒其他住
    宅之間接故意。是其上開所辯，洵不足採。
  2.況觀諸被告放火所使用之方式，係先聚集屋內大量之衣服、
    棉物、廢紙箱等易燃物品，並置於窗戶邊之地上後，以打火
    機點燃上開易燃物品，不僅可藉由風力助長火苗之竄燒，又
    該址3 樓係以鐵皮加蓋屋頂而成之房屋，一旦火勢蔓延、竄
    燒，不僅極易發生高溫悶燒現象，且現場亦有使用電源之情
    形，更有可能造成電源走火、爆裂燃燒之情形，要難謂僅係
    基於單純放火燒燬住宅以外之物之故意。參以，被告於消防
    人員及警方抵達現場時，將房門反鎖，不希望警方及消防人
    員前來救火等情，亦據被告自承在卷。被告既企圖阻止消防
    人員入屋救災，且其住處兩側均有現供人使用之房屋毗鄰，
    若非及時撲滅火勢，則延燒其他供人使用之住宅可能性極高
    ，辯護人辯謂放火僅在表達不滿並無燒燬住宅之故意，要無
    可信。
(五)、綜上，本件事證明確，被告犯行足堪認定，應依法論科。
三、按刑法第173 條第1 項放火燒燬現有人使用之住宅罪，其直
    接被害法益，為一般社會之公共安全，雖同時侵害私人之財
    產法益，但仍以保護社會法益為重；況放火行為原含有毀損
    性質，而放火燒燬現供人使用之住宅罪，自係指供人居住房
    屋之整體而言，應包括牆垣及該住宅內所有設備、家具、日
    常生活上之一切用品；故一個放火行為，若同時燒燬住宅內
    與該住宅內所有其他物品，無論該其他物品為他人所有或自
    己所有，與同時燒燬數犯罪客體者之情形不同，均不另成立
    刑法第175 條第1 項或第2 項放火燒燬住宅以外他人或自己
    所有物罪。且刑法第173 條第1 項之放火罪，行為人須對於
    目的物（即現有人所在之建築物）有燒燬之故意，亦即其對
    於放火行為有使目的物燒燬（全部或一部喪失效用）一事有
    所認識，因此基於放火燒燬建築物之犯罪故意而著手實施放
    火行為，此即學理上所稱抽象危險犯，其雖未使建築物達到
    喪失效用之程度，亦應論以未遂犯。復按刑法第173 條放火
    罪所稱之燒燬，係指燃燒毀損之意，亦即標的物已因燃燒結
    果喪失其效用而言（最高法院79年度台上字第1471號判例、
    87年度台上字第1719號判決可資參照）。本件被告在其上址
    住處3 樓屋內，聚集大量衣服、棉被等易燃物品，並以打火
    機點燃上開易燃物品，幸火勢燃燒未久，旋即遭撲滅，除燒
    燬該屋內3 樓堆放大量衣服、棉被、廢紙箱等物，及造成3
    樓牆壁部分煙燻變黑外，火勢並未波及至上址住宅屋頂、橫
    樑、牆壁之重要構成部分，此有上開美濃消防分隊出動觀察
    紀錄及現場照片4 幀附卷可佐，因該建築物之主結構，顯然
    尚未因燃燒結果而致喪失效用，並未達「燒燬」之程度。是
    核被告所為，係犯刑法第173 條第3 項、第1 項之放火燒燬
    現供人使用之住宅未遂罪。又被告有事實欄一所載之刑事前
    案紀錄，嗣因合於減刑條件，經本院裁定減刑並定應執行有
    期徒刑1 年2 月15日，於96年7 月4 日縮刑期滿，於96年7
    月16日中華民國九十六年罪犯減刑條例施行日釋放出監等情
    ，有臺灣高等法院被告前案紀錄表1 份在卷可考，其於受有
    期徒刑之執行完畢後，5 年內故意再犯本件有期徒刑以上之
    罪，為累犯，除法定最重本刑無期徒刑部分，依法不得加重
    外，其餘部分應依刑法第47條第1 項規定，加重其刑。被告
    已著手於放火行為之實行，但未生住宅燒燬之結果，為未遂
    犯，應依刑法第25條第2 項之規定，按既遂犯之刑減輕其刑
    ，並依法先加後減之。爰審酌被告正值壯年，僅因與其父母
    索討零用錢未果，心生憤懣，即罔顧公眾之安全，縱火焚燒
    自己與父母、祖母同居之房屋，其犯罪動機、目的均殊非可
    取，雖未致生燒燬住宅之結果，但已引起鄰居之不安，嚴重
    影響民眾生命、身體、財產之安全，損害程非輕，惟念及本
    件並未燒燬住宅之主要結構，及其放火手段等一切情狀，量
    處如主文所示之刑。又扣案之打火機1 個，係屬被告所有，
    業據其供述在卷，且係供本案犯罪所用之物，爰依刑法第38
    條第1 項第2 款規定，併予宣告沒收。
參、無罪部分
一、公訴意旨略以：被告戊○○意圖為自己不法之所有，明知身
    無分文，竟於96年9 月20日上午9 時許，在高雄縣燕巢鄉義
    大醫院前，搭乘乙○○所駕駛之車牌193 —LT號營業用小客
    車，前往高雄縣美濃鎮○○街560 巷12號其住處；嗣到達目
    的地附近處，戊○○表示無錢可支付車資，並佯稱其家人可
    代為給付車資，致乙○○陷於錯誤，載同戊○○前往其住處
    ，詎抵達上址後，戊○○遂央求乙○○配合，向其家人訛稱
    車資為2000元，惟遭乙○○所拒絕，戊○○之家人亦因其數
    日來屢次藉此方式向家人索討超額零用金，而拒絕給付車資
    。因認被告涉犯刑法第339 條第2 項之詐欺得利罪嫌等語。
二、按犯罪事實應依證據認定之，無證據不得認定犯罪事實；不
    能證明被告犯罪者，應諭知無罪之判決，刑事訴訟法第154
    條第2 項、第301 條第1 項分別定有明文。次按認定不利於
    被告之證據須依積極證據，苟積極證據不足為不利於被告事
    實之認定，即應為有利被告之認定，更不必有何有利之證據
    ；又犯罪事實之認定，應憑證據，如無相當之證據，或證據
    不足以證明，自不得以推測或擬制之方法，以為裁判之基礎
    。再者，依刑事訴訟法第161 條第1 項規定，檢察官對於起
    訴之犯罪事實，仍應負提出證據及說服之實質舉證責任，倘
    其所提出之證據，不足為被告有罪之積極證明，或其指出證
    明之方法，無從說服法院以形成被告有罪之心證，基於無罪
    推定之原則，自應為被告無罪判決之諭知（最高法院30年上
    字第816 號、40年台上字第86號、92年台上字第128 號判例
    可資參照）。再按，刑法第339 條詐欺罪之成立，係以行為
    人意圖為自己或第三人不法之所有，以詐術使人將本人或第
    三人之物交付或取得利益為要件，所謂以詐術使人交付，必
    須被詐欺人因其詐術而陷於錯誤，若其所用方法，不能認為
    詐術，亦不致使人陷於錯誤，即不構成該罪（最高法院46年
    台上字第260 號判例參照）。至於債務人於債之關係成立後
    ，如有未依債之本旨履行民事債務之情形，在一般社會經驗
    上可能之原因甚多，縱令是出於惡意不為履行，苟無足以證
    明其在債之關係發生時，自始即具有詐欺意思之積極證據，
    亦僅能令負民事債務不履行之責任，依刑事訴訟法第154 條
    第2 項之規定，尚不得據此債信違反之客觀事態，而推定債
    務人原有詐欺之犯意。
三、檢察官認被告涉犯上開詐欺得利犯行，無非係以：(1)被告於
    警詢及偵查中供承：搭乘計程車時，其身上確實無現金可支
    付計程車車資等語；(2)證人即被害人乙○○於警詢及偵查中
    之指訴，為其主要之論據。訊據被告堅詞否認有何詐欺得利
    犯行，辯稱：我當天確實身上沒有錢，卻還去坐計程車，但
    我是要回家後，請家裡的人付錢，並沒有詐欺的意思等語。
四、經查：
(一)、被告於前開時間，在高雄縣燕巢鄉義大醫院前，搭乘乙○○
    所駕駛之前開營業用小客車，要求告訴人將其載往高雄縣美
    濃鎮○○街560 巷12號，被告於抵達目的地下車後，並未立
    即給付告訴人車資之事實，業據被告自承在卷，核與證人乙○○於本院審理時證述情節大致相符。上揭事實，固堪認定
    。而一般搭乘計程車之付費方式，通常有照表收費及議價收
    費二種：前者固係於抵達目的地時，始由乘客依計程表所顯
    示之金額給付車資；後者，固不乏於議價後即先給付車資之
    情形，惟通常情形亦係到達目的後，始由乘客先依前議定之
    車資料給付予司機。本件被告係於高雄縣燕巢鄉義大醫院前
    欲搭車返回高雄縣美濃鎮○○街560 巷12號時，先與告訴人
    議定好車資約新臺幣（下同）6 、700 元，嗣因途中被告曾
    要求告訴人繞至他處找人，而主動加價至1,000 元等情，同
    據證人乙○○於本院審理時證述綦詳，亦為被告所不否認，
    堪認被告與證人乙○○所約定之車資給付方式，核與一般搭
    乘計程車之付費方式，並無差異，已難認被告有對乙○○施
    用任何詐術行為，致乙○○陷於錯誤之情事。
(二)、又證人乙○○雖證稱：被告上車時，並未告知我他身上沒有
    錢一節。然查：
  1.證人即被告之胞妹丙○○於本院審理時證稱：被告當天有打
    電話給我，跟我說他坐計程車回來，每次他從醫院回來時，
    我們若未到醫院找他，他沒有錢可以回來，就搭計程車回來
    ，他認為他坐計程車回來，我們就會幫他付錢，之前被告每
    次坐計程車回來，我都有替他付車資等語，要與被告供承：
    我搭計程車時，身上是沒有錢，但是想先讓乙○○載我回家
    後再向家人拿錢，我已經連續好幾天都搭計程車，但身上都
    沒有帶錢，之前我家人都有付費給計程車司機等語相符。由
    此可證，被告於搭乘計程車時，身上固無足夠之現金給付車
    資，惟其於到達目的地時，應尚有能力經由其家人之奧援，
    給付車資予乙○○，核與被告與證人乙○○所約定，於到達
    目的地時始給付車資等情，尚屬一致。尚難僅因被告搭乘計
    程車時，無足夠之現金支付車資，亦未告知乙○○一情，遽
    認被告有施用詐術之行為。
  2.被告於上車前固曾打電話要求丙○○付車資，而為丙○○所
    拒絕，惟證人丙○○證稱：被告每次要坐計程車回來，都會
    先打電話來，我都跟他說你回來我不會幫你付車資，但每次
    我還是會幫他付車資等語，已明確證述其口頭上雖拒絕為被
    告支付車資，但實際上仍會為被告代付車資等情。參以，本
    件被告乘車之目的地為其住處，證人丙○○雖於電話中拒絕
    為其支付車資，然因先前已有多次相似經驗，被告主觀上顯
    然認為其返家後，丙○○仍會代付車資，是其主觀上應無詐
    騙乙○○之故意。至於證人丙○○固因被告先前已有多次搭
    乘計程車返家，由其支付車資感到不滿，而當場拒絕支付乙○○車資，然此亦屬債務不履行之問題，核與詐欺之犯行無
    涉。況事後丙○○業將被告所積欠之車資2,000 元支付予乙○○，業據證人丙○○、乙○○證述明確，益徵被告並無對
    乙○○施用詐術或致其陷於錯誤之情事。
(三)、至於證人乙○○證稱：被告在路上曾要求我向他家人謊報車
    資是2,000 元，我載他到他家，有2 個人過來，其中1 人就
    是丙○○，丙○○就罵被告，並問我車資是多少，我就告訴
    她，被告要我說車資是2,000 元，但是實際車資是1,000 元
    等語，核與證人丙○○所述情節大致相符。被告要求乙○○
    向其家人虛報車資，其行為固屬不該，然此要與被告是否向
    乙○○施用詐術行為無涉，要難僅因被告曾要求乙○○向其
    家人虛報車資，遽認被告曾向乙○○施用詐術之行為。
五、綜上所述，公訴人所舉之各項證據，僅能證明被告於搭乘乙○○所駕駛之營業用小客車時，其身上並無現金足供支付車
    資料，然被告與證人乙○○所約定車資給付之方式，合於一
    般之交易習慣，且被告於返回高雄縣美濃鎮時，其家人亦已
    出面代為支付車資，尚難證明被告自始即有詐欺之不法意圖
    ，且亦無法證明被告有何施用詐術或致乙○○陷於錯誤之行
    為，被告所辯上情，尚堪採信。此外，復查無其他積極之證
    據，足資認定被告有公訴人所指詐欺之犯行，揆諸前開說明
    ，應認不能證明被告犯罪，依法應為無罪之諭知。
肆、公訴不受理部分
一、公訴意旨另以：被告戊○○係己○○、丁○○○之子，均具
    有家庭暴力防治法第3 條第3 款之家庭成員關係，於96年10
    月21日上午10時30分，在上址，因向其父母己○○、丁○○○索討零用金未果，竟基於傷害之犯意，先徒手搥打丁○○○之左上手臂，並推倒前來阻止之己○○，致丁○○○、己○○分別受有左上臂淤青腫痛（5 ×5 公分）及右胸壁腫痛
    （6 ×4 公分）之傷害。因認被告涉犯刑法第277 條第1 項
    之傷害罪嫌等語。
二、按告訴乃論之罪，告訴人於第一審辯論終結前，得撤回其告
    訴；又告訴經撤回者，法院應諭知不受理之判決，刑事訴訟
    法第238 條第1 項、第303 條第3 款定有明文。
三、本件被告因傷害案件，經檢察官提起公訴，認被告係犯刑法
    第277 條第1 項之傷害罪，該罪依同法第287 條前段之規定
    ，須告訴乃論。查告訴人己○○於97年4 月30日準備程序中
    ，當庭以言詞撤回本件傷害告訴，告訴人丁○○○則97年5
    月2 日具狀撤回本件傷害告訴，嗣於同年6 月16日準備程序
    中到庭表明撤回告訴，此有上開準備程序筆錄2 份、撤回告
    訴狀1 紙在卷可憑，揆諸前開說明，本院就被告戊○○被訴
    傷害部分，為不受理判決之諭知。
據上論斷，應依刑事訴訟法第299 條第1 項前段、第301 條第1
項、第303 條第3 款，刑法第173 條第3 項、第1 項、第47條第
1項 、第25條第2 項、第38條第1 項第2 款，判決如主文。
本案經檢察官黃子宜到庭執行職務。
中    華    民    國    97    年    9     月    30    日
                  刑事第五庭    審判長法  官  黃建榮
                                      法  官  楊珮瑛
                                      法  官  李殷君
以上正本證明與原本無異。
如不服本判決應於收受本判決後10日內向本院提出上訴書狀，並
應敘述具體理由，如未敘述上訴理由者，應於上訴期間屆滿後20
日內補提理由書狀於本院（均須按他造當事人之人數附繕本）「
切勿逕送上級法院」。
中    華    民    國    97    年    10    月    3     日
                                      書記官  李文廣
附錄本判決論罪科刑法條全文：
中華民國刑法第173條
放火燒燬現供人使用之住宅或現有人所在之建築物、礦坑、火車
、電車或其他供水、陸、空公眾運輸之舟、車、航空機者，處無
期徒刑或7 年以上有期徒刑。
失火燒燬前項之物者，處1 年以下有期徒刑、拘役或5 百元以下
罰金。第1 項之未遂犯罰之。
預備犯第1 項之罪者，處1 年以下有期徒刑、拘役或3 百元以下
罰金。


司法院資訊處製作；財團法人民間司法改革基金會備份。
